---
title: "Obtención de coordenadas UTM"
author: "Juan Carlos García Estupiñán"
date: "2024-02-20"
output: html_document
---

```{r setup, include=FALSE}
knitr::opts_chunk$set(echo = TRUE)
```

# Obtención de coordenadas DD de imagenes ***JPG***.

Para ello primero instalaremos y cargaremos las librerías para trabajar.

-   `Tidyverse`: manipulación y análisis de datos.
-   `exifr`: Extracción de información para imágenes.
-   `glue`: Pegar cadenas de texto entre sí.

```{r echo=FALSE, warning=FALSE}
# Paquetes necesarios
packages <- c("tidyverse", "exifr", "glue")

# Instalamos los paquetes 
installed_packages <- packages %in% rownames(installed.packages())
if (any(installed_packages == FALSE)){
  install.packages(packages[!installed_packages])
}
# Cargar las librarías
invisible(lapply(packages, library, character.only = TRUE))
```

## Leer los archivos JPG en la carpeta *fotos*

You can also embed plots, for example:

```{r, echo=FALSE, warning=FALSE}
archivos <- list.files("..\\..\\fotos\\")
archivos_ruta <- glue("..\\..\\fotos\\{archivos}")
exif_data <- read_exif(archivos_ruta)
```

## Filtramos los campos de interés.

En concreto los campos que queremos son:

-   FileName: Nombre del archivo.
-   GPSDateTime: Fecha, hora en la que se tomó la foto.
-   GPSPosition: Coordenadas con la latitud y longitud. Se dividirán en dos campos.

```{r, echo=FALSE}
exif_data_processed <- exif_data %>%
  select(FileName,
         GPSDateTime,
         GPSPosition) %>%
  separate_wider_delim(GPSPosition, 
                       delim = " ",
                       names = c("Latitude", "Longitude")) %>%
  mutate(Latitude = as.double(Latitude),
         Longitude = as.double(Longitude),
         FileName = str_remove(FileName, pattern = ".jpg"))

exif_data_processed
```

```{r, echo=FALSE}
exif_data_processed %>%
  ggplot(aes(Latitude, Longitude)) +
  geom_point() +
  geom_line() 
```

```{r, echo=FALSE}
exif_data_processed %>%
  write_csv("..\\..\\datos\\coordenadas.csv")

list.files("..\\..\\datos\\")
```
